【裁判字號】    89,易,3126
【裁判日期】    900110
【裁判案由】    恐嚇
【裁判全文】
臺灣臺南地方法院刑事判決                        八十九年度易字第三一二六號
    公  訴  人  臺灣台南地方法院檢察署檢察官
    被      告  丙○○
右列被告因恐嚇案件，經檢察官提起公訴（八十九年度偵字第一二七二二號），本院
判決如左：
    主  文
丙○○以加害生命之事，恐嚇他人，致生危害於安全，處有期徒刑月，如易科罰金
，以參佰元折算壹日。
    事  實
一、丙○○與甲○○係夫妻，另甲○○與乙○○係均任職於高雄市○鎮區○○路二０
    七號「龍翔房屋公司」之同事。丙○○因懷疑甲○○與乙○○有染，於民國（下
    同）八十九年九月二十四日二十一時許前往「龍翔房屋公司」，並與甲○○、乙○○於當時二十三時二十分許，由甲○○駕駛車號：ＹＤ─八六０六號自用小客
    車，三人共同前往台南縣仁德鄉○○路五一三號洽談房屋仲介事宜。嗣至上開處
    所，乙○○下車洽談房屋買賣事宜時，丙○○向甲○○表示要開車，因甲○○擔
    心遭受不測拒絕後，丙○○竟至上址對面之麵攤，取置於路旁之玻璃瓶二只，砸
    碎玻璃瓶底部後，持破碎之足以傷害人生命、身體之破玻璃瓶，威嚇甲○○交出
    汽車鑰匙，以此加害生命、身體之動作恐嚇他人致生危害於安全，並將前開二只
    破玻璃瓶放置於前開小客車左前駕駛座處，嗣經甲○○報警查獲，並扣得前開破
    碎之玻璃瓶二只。
二、案經台南縣警察局麻豆分局報請台灣台南地方法院檢察署檢察官。
    理  由
一、訊據被告丙○○固不否認有至現場對面之麵攤旁，取置於路旁之玻璃瓶二只，砸
    碎玻璃瓶底部，並將之放置於車內之事實，惟矢口否認前開犯行，辯稱以當時是
    因與乙○○發生口角，怕乙○○對伊不利等語。惟查，被告前開犯罪事實，業據
    被害人即丙○○之妻甲○○指述綦詳，並經證人乙○○證述屬實，且被告為主動
    要求與甲○○與乙○○前往台南，又乙○○斯時係在台南縣仁德鄉○○路五一三
    號內處理房屋買賣事宜，對被告根本無任何威脅之可能，是其所辯顯為卸責之詞
    ，不足採信，此外復有破碎之玻璃瓶二只扣案可資佐證，事證明確，被告犯行堪
    予認定。
二、核被告以加害生命之事，恐嚇他人，致生危害於安全，所為係犯刑法第三百零五
    條之罪。爰審酌被告犯罪之動機、目的、手段、與被害人之關係、所造成危害、
    犯罪後態度等一切情狀，處如主文所示之刑，並諭知易科罰金之折算標準，以資
    懲儆。扣案破碎之玻璃瓶二只，非被告所有，爰不另為沒收之諭知，併予明。
據上論斷，應依刑事訴訟法第二百九十九條第一項前段，刑法第三百零五條、第四十
一條，罰金罰鍰提高標準條例第一條前段、第二條，判決如主文。
本案經檢察官盧駿道到庭執行職務。
中      華      民      國      九十      年      一      月     十     日
                              臺灣臺南地方法院刑事第三庭
                                      法  官  吳  孟  良
右正本證明與原本無異
如不服本判決應於送達後十日內向本院提出上訴狀
                                      書記官  岑      玢
中      華      民      國      九十      年      一      月     十     日
附錄本案論罪科刑法條全文：
刑法第三百零五條：以加害生命、身體、自由、名譽、財產之事，恐嚇他人，致生危
                  害於安全者，處二年以下有期徒刑、拘役或三百元以下罰金。


司法院資訊處製作；財團法人民間司法改革基金會備份。
